最高法院刑事裁定　　　　　　　　　　　　　　　　八十六年度台抗字第四九三號
　　抗　告　人　甲○○
　　　　　　　　乙○○
右抗告人等因違反麻醉藥品管理條例案件，不服台灣高等法院中華民國八十六年九月
十八日駁回聲請具保停止押之裁定（八十六年度聲字第一○一六號），提起抗告，
本院裁定如左：
    主  文
抗告駁回。
    理  由
按被告經法官訊問後，認為犯罪嫌疑重大，而有修正刑事訴訟法第一百零一條第一項
所列情形之一，非予押，顯難進行追訴、審判或執行者，得押之，該條項規定甚
明。本件抗告人甲○○、乙○○因違反麻醉藥品管理條例案件，前經原審認為有刑事
訴訟法第一百零一條第一項第一款、第三款（即刑事訴訟法第七十六條第二款、第四
款）情形，且有押之必要，執行押。茲抗告人等以：其等先後自日本返國，均主
動向檢察官自首或到案說明，抗告人等未曾擁有漁船，並無逃亡或有逃亡之虞，且本
案之偵查搜證及案發事實均在日本，檢察官起訴之犯罪證據乃依日本警方之移送資料
，主嫌犯華僑施韋強復在逃，行蹤不明，針對此種查證上之不便及發現真實之困難，
有賴甲○○追查線索，提供相關人證、物證予法院調查，惟抗告人等在押中，無法
獲取足夠之資訊進行查證，尤其對日本警方之不利指控，抗告人更無任何反擊防禦餘
地；又乙○○罹患高血壓及慢性腎臟炎合併高蛋白等夙疾多年，在高雄醫學院附設醫
院作長期門診檢查治療，若未繼續妥善醫療照顧，即有病性轉劇之危險，看守所內並
無心臟、腎臟之專科醫師及設備以供診治，倘非保外就醫，顯難痊癒等情，聲請具保
或限制出境，停止押。原審法院以抗告人等均係涉嫌跨國之安非他命走私等犯行，
依彼等以輪船為走私手法之犯罪性質，縱予具保停止押並限制出境，彼等亦有可能
安排船舶逃匿；又本件部分犯罪事實雖發生在日本，惟原審法院已依抗告人等之聲請
，先後函請外交部囑我駐日機關向該國調查單位函查相關證據；至乙○○之血壓雖有
偏高現象，惟經台灣台北看守所請特約佑民醫院為生化檢驗後，經醫師診斷為：腎機
能不全、痛風、高血壓，屬慢性病，不易根治，須長期服藥控制病情，目前由家屬定
期寄進自備藥物，經檢查後轉交保管，按時給予服用，有該所函覆在卷可稽，顯見乙
○○之病症尚無非保外就醫顯難痊癒之情形，因認抗告人等押原因均尚未消滅，裁
定駁回彼等聲請，經核於法尚無不合。抗告意旨，仍執陳詞指摘原裁定不當，均非有
理由。
據上論結，應依刑事訴訟法第四百十二條，裁定如主文。
中      華      民      國    八十六    年      十二    月    二十六    日
                              最高法院刑事第二庭
                                  審判長法官  施  文  仁
                                        法官  陳  炳  煌
                                        法官  張  淳  淙
                                        法官  洪  文  章
                                        法官  林  錦  芳
      右正本證明與原本無異
                                              書  記  官
中      華      民      國    八十七    年      一      月      五      日
